【裁判字號】    90,易,1855
【裁判日期】    900620
【裁判案由】    傷害
【裁判全文】
臺灣板橋地方法院刑事判決                          九十年度易字第一八五五號
    公  訴  人  臺灣板橋地方法院檢察署檢察官
    被      告  乙○○
                丙○○
右列被告因傷害案件，經檢察官提起公訴（九十年度偵字第四二六０號），本院判決
如左：
    主  文
乙○○、丙○○共同傷害人之身體，各處有期徒刑參月，如易科罰金，均以參佰元折
算壹日。
    事  實
一、乙○○、丙○○二人為泰陽工程有限公司股東，於民國（下同）八十九年七月七
    日下午十五時許，在臺北縣新莊市○○○路一一六號二樓泰陽工程有限公司辦公
    室內，與該公司負責人甲○○，因結算工程費、股東佣金、公司產權等相關細故
    ，彼此意見不合、發生爭執，乙○○、丙○○竟基於傷害他人身體之犯意聯絡及
    行為分擔，共同徒手毆打甲○○，致王某因而受有頭部裂傷二公分、右耳後擦傷
    二公分、左臉頰瘀腫傷三Ｘ二公分、頸部擦傷三Ｘ三公分、左手臂背側擦傷二處
    各一Ｘ一公分、二Ｘ一公分、背部瘀腫傷二處各一Ｘ一公分及三Ｘ二公分之傷害
    。
二、案經被害人甲○○訴由台北縣警察局蘆洲分局報請台灣板橋地方法院檢察署檢察
    官偵查起訴。
    理  由
一、訊據被告乙○○、丙○○對於右揭犯行均坦承不諱，核與被害人甲○○指訴之情
    節相符，並有診斷證明書一紙附卷可稽，被告之自白堪信與事實相符，本件事證
    明確，被告之犯行，均堪以認定。
二、核被告乙○○、丙○○所為，係犯刑法第二百七十七條第一項之普通傷害罪。其
    二人對於上開傷害犯行之實施，互有犯意聯絡及行為分擔，均為共同正犯。爰各
    審酌被告二人之犯罪動機、目的、手段、所生危害及犯罪後坦承犯行，態度尚佳
    ，及被害人堅持不和解，致未與被害人達成民事和解賠償損害等一切情狀，各量
    處如主文所示之刑，並均諭知易科罰金之折算標準（被告二人行為後之刑法第四
    十一條業於九十年一月十日修正公布，於同年月十二日生效，而修正後之刑法第
    四十一條第一項，將原得易科罰金者之範圍，由僅限於犯最重本刑為三年以下有
    期徒刑之罪擴大至犯最重本刑為五年以下有期徒刑之罪，二相比較，以修正後之
    刑法第四十一條第一項之規定，有利於被告，自應依刑法第二條第一項前段之規
    定，適用裁判時之法律即修正後刑法第四十一條第一項之規定，而對被告之刑諭
    知易科罰金之折算標準。），以示懲儆。
據上論結，應依刑事訴訟法第二百九十九條第一項前段，刑法第二條第一項前段、第
二十八條、第二百七十七條第一項、修正後刑法第四十一條第一項前段，罰金罰鍰提
高標準條例第一條前段、第二項，判決如主文。
本案經檢察官洪清秀到庭執行職務。
中      華      民      國    九十      年      六      月     二十     日
                                      臺灣板橋地方法院刑事第五庭
                                          法  官  林  錫  凱
右正本證明與原本無異
如不服本判決應於送達後十日內向本院提出上訴狀
                                          書記官  林  兆  嘉
中      華      民      國    九十      年      六      月    二十一    日
附錄本案論罪科刑法條全文
中華民國刑法第二百七十七條
(普通傷害罪)
傷害人之身體或健康者，處三年以下有期徒刑、拘役或一千元以下罰金。
犯前項之罪因而致人於死者，處無期徒刑或七年以上有期徒刑；致重傷者，處三年以
上十年以下有期徒刑。


司法院資訊處製作；財團法人民間司法改革基金會備份。
